最高法院刑事判決　　　　　　　　　　　　　　　八十七年度台上字第三六七二號
　　上　訴　人　甲○○
右上訴人因違反麻醉藥品管理條例案件，不服台灣高等法院中華民國八十七年七月二
十九日第二審判決（八十七年度上訴字第四九三號，起訴案號：台灣台北地方法院檢
察署八十六年偵字第二四七六號），提起上訴，本院判決如左：
    主  文
原判決撤銷，發回台灣高等法院。
    理  由
本件原判決撤銷第一審諭知上訴人甲○○無罪不當之判決，改判論處上訴人連續非法
販賣化學合成麻醉藥品累犯罪刑，固非無見。
惟查(一)共同被告所為不利於己之陳述，必須無瑕疵可指，而就其他方面調查，又與事
實相符，始足採為他被告論罪之依據。在對立性質之犯罪，一方所為利己而不利他方
之陳述，更須如此，尤不待言。原判決認定上訴人販賣安非他命二次予林萬益等情，
僅以林萬益於偵查中之供述為惟一依據，並未調查其他足以佐證上訴人確有販賣安非
他命行為及林萬益所供確與事實相符之證據，而林萬益嗣於第一審審理中即否認此情
（第一審卷第四十三頁）。又麻醉藥品管理條例第十三條之三規定，犯第十三條之一
第二項各款之罪，供出麻醉藥品來源而破獲者，得減輕其刑。非法吸用麻醉藥品罪嫌
之林萬益上開供述，係屬有利於己之供述，專憑其供述為上訴人有販賣安非他命事實
之認定，尚嫌速斷。(二)科刑判決書，如認定事實與其所採用之證據，及認定之理由不
相適合，即屬理由矛盾。原判決事實認定上訴人於民國八十五年五月二十一日，以新
台幣（以下同）一萬五千元之對價，販賣安非他命一兩予林萬益，復於同年月二十六
日，以三萬元對價，販賣安非他命二兩予林萬益等情。理由內則說明上開犯罪事實係
依據林萬益於偵查初訊及第二次訊問之證述，而「上開所述交付安非他命之數量、價
款，核與甲○○於原審供承情節相合（見原審卷第四十八頁反面）」（見原判決第二
頁第十四至第十八行）云云，然查上訴人於第一審所供為「我是幫林萬益調二次貨，
他給我一萬五千元，我向林森北路的『小強』拿一萬五千元的貨」等語（見第一審卷
第四十八頁反面），其所供之數量、價款，與林萬益於偵查中所供並不相符，原判決
理由所指，與卷內資料不合，亦有證據上理由矛盾之違法。(三)原判決事實記載林萬益
持有毛重三九‧四公克之安非他命，為警查獲，據其供述安非他命來源係購自甲○○
等情，惟查卷內並無送鑑資料，如何認定該查扣之物品即為安非他命？原判決理由內
亦無任何之說明，亦屬理由不備。以上或為上訴意旨所指摘，或為本院得依職權調查
之事項，應認有撤銷發回更審之原因。
據上論結，應依刑事訴訟法第三百九十七條、第四百零一條，判決如主文。
中      華      民      國    八十七    年      十      月    二十九    日
                              最高法院刑事第九庭
                                  審判長法官  謝  家  鶴
                                        法官  羅  一  宇
                                        法官  花  滿  堂
                                        法官  陳  世  淙
                                        法官  洪  佳  濱
      右正本證明與原本無異
                                              書  記  官
中      華      民      國    八十七    年     十一     月      三      日
